【裁判字號】    97,易,663
【裁判日期】    970725
【裁判案由】    傷害
【裁判全文】
臺灣桃園地方法院刑事判決               97年度易字第663號
聲  請  人  臺灣桃園地方法院檢察署檢察官
被      告  乙○○
上列被告因傷害案件，經檢察官聲請簡易判決處刑（97年度偵字
第5330號），本院認不宜以簡易判決處刑，改依通常程序審理，
判決如下︰
    主  文
本件公訴不受理。
    理  由
一、按告訴乃論之罪，告訴人於第一審辯論終結前得撤回其告訴
    ，又告訴經撤回者，法院應諭知不受理之判決，刑事訴訟法
    第238 條第1 項、第303 條第3 款定有明文。
二、本件聲請簡易判決處刑意旨略以：乙○○於民國97年1 月27
    日晚間，在告訴人甲○○於桃園縣觀音鄉富源20之2 號經營
    之檳榔攤店內，因故與人發生爭執，被告乙○○即隨意扔擲
    店內擺設之象棋、椅子，經告訴人甲○○制止，引起被告乙
    ○○不悅，即憤而離去。未料，被告乙○○返家後仍氣憤難
    平，於同日晚間8 時30分許，攜帶長柄、已生鏽之鐮刀，再
    度至上開檳榔攤店內，基於傷害之犯意，持上開鐮刀朝告訴
    人甲○○頭部揮擊，告訴人甲○○以手臂遮擋，僅傷及左前
    臂，在場之客人高水社見狀旋搶下上開鐮刀，然被告乙○○
    仍接續以前開傷害之犯意，徒手毆打告訴人甲○○，告訴人
    甲○○亦不甘示弱，予以還擊，兩人進而發生互毆，致告訴
    人甲○○受有左前臂挫傷並裂傷5 公分、頭部外傷併頭皮瘀
    血3 公分乘3 公分，鼻部瘀血2 公分乘2 公分、右前臂多數
    瘀血及擦傷、下排牙齒挫傷等傷害，被告乙○○亦受有上嘴
    唇瘀傷破皮約1 公分乘1 公分、頸部瘀傷破皮約11公分乘2
    公分及4 公分乘1 公分、左肘瘀傷約4.5 公分乘1.5 公分、
    右腕、右手及右中指瘀腫約3 公分乘3 公分、1.5 公分乘1
    公分、左腳瘀傷約1 公分乘1 公分、上肢及右小腿挫傷等傷
    害（乙○○傷害部分未提出告訴）。案經告訴人甲○○提出
    告訴，因認被告涉犯刑法第277 條第1 項之傷害罪嫌。
三、本件被告因涉犯傷害罪嫌，經檢察官聲請簡易判決處刑，認
    為犯刑法第277 條第1 項之罪，依同法第287 條前段規定，
    須告訴乃論，茲據告訴人甲○○已就被告所涉前揭傷害犯行
    達成民事和解，並於97年7 月14日以撤回告訴狀撤回前揭傷
    害告訴等情（該書狀於同年月15日由本院收受），有撤回告
    訴狀1 份在卷可稽，依照前開法條之規定，本件不經言詞辯
    論，逕行諭知不受理之判決。
四、本件公訴人原聲請簡易判決處刑，經本院認有刑事訴訟法第
    451 條之1 第4 項但書之不宜以簡易處刑情事，依同法第45
    2條規定，改依通常程序審理。
據上論斷，應依刑事訴訟法第452 條、第303 條第3 款、第307
條，判決如主文。
中    華    民    國    97    年    7     月    25    日
                  刑事第三庭    法  官  陳心婷
以上正本證明與原本無異
如不服本判決，應於判決送達後10日內，向本院提出上訴狀。
                                書記官  蕭秀蓉
中    華    民    國    97    年    7     月    30    日


司法院資訊處製作；財團法人民間司法改革基金會備份。
